【裁判字號】    92,交易,71
【裁判日期】    920801
【裁判案由】    公共危險等
【裁判全文】
台灣新竹地方法院刑事判決                      九十二年度交易字第七一號
    公  訴  人  臺灣新竹地方法院檢察署檢察官
    被      告  乙○○
右列被告因公共危險等案件，經檢察官聲請簡易判決處刑（九十二年度偵字第三二一
五號），本院認為不得以簡易判決處刑，應適用通常程序審判，判決如左：
    主  文
乙○○服用酒類，不能安全駕駛動力交通工具而駕駛，處罰金貳萬伍千元，如易服勞
役，以參佰元折算壹日。
被訴過失傷害部分公訴不受理。
    事  實
乙○○於民國九十二年六月二十一日凌晨五時十九分許，明知其已因服用酒類達不能
安全駕駛動力交通工具之程度，猶執意駕駛其所有之車牌號碼六Ｐ─九五三一號自用
小客車，途經新竹市○○路四二二號便利商店前，不慎撞擊在路旁掃地之該店店員甲
○○，致甲○○因此受有雙肘擦傷、左足挫傷、背部挫傷等傷害。
    理  由
壹、有罪部分：
甲、認定犯罪構成要件事實所憑之證據及其認定之理由：
  一、證據：
    （一）被告之自白。
  （二）證人甲○○之指訴。
    （三）新竹市警察局第三分局酒精測試單，被告吐氣酒精度達每公升零點九九毫
          克。
    （四）汽機車駕駛人酒後生理協調平衡檢測紀錄表載明，檢測內容五項中有四項
          檢測結果被評定為不合格，另同心圓檢測亦不合格，故檢測認定為不能安
          全駕駛。
    （五）國軍新竹醫院附民眾診療服務處九十二年六月二十日診斷證明書，被害人
          診斷結果係受有雙肘擦傷、左足挫傷、背部挫傷等傷害。
    （六）車籍作業系統查詢認可資料、道路交通事故現場圖、道路交通事故調查報
          告表、現場照片十張、刑法第一百八十五條之三案件測試觀察紀錄表、新
          竹市警察局舉發違反道路交通管理事件通知單。
  二、認定之理由：
    （一）被告自白與右開其餘證據互核相符，堪信該自白與事實相符。
    （二）又按刑法第一百八十五條之三規定所稱「不能安全駕駛」，係抽象危險犯
          ，並不以發生具體危險為必要。而呼氣酒精濃度已達每公升０．五五亳克
          （０．五五亳克＼公升）以上，肇事率為一般正常人之十倍，認為已達不
          能安全駕車之標準，此業經法務部八十八年五月十八日以法八八檢字第０
          ０一六六九號函告週知。本件被告於九十二年六月二十日翌日凌晨一時許
          飲用酒類後，因於同日凌晨五時十九分許在上開地點肇事為警查獲，經當
          場施以酒精濃度測試，其呼氣酒精濃度達每公升零點九九毫克，已超過上
          開法務部所函告之參考標準甚多。
          另員警對被告施以五項生理協調平衡檢測，亦有四項為不合格，此有右開
          證據四可證。
          再者，被告肇事當時道路為日間自然光線、路面乾燥無障礙，亦有卷附道
          路交通事故現場圖、道路交通事故調查報告表可卷可按，則在客觀外在環
          境並無妨礙正常駕駛之因素下，被告在駕駛過程中猶仍撞擊及路人甲○○
          ；被告復於警詢中供承當日精神狀況不好、有喝酒等語（參見偵查卷第五
          頁）。
          綜上所述，足認被告乃因飲酒後注意力、反應力、平衡感、穩定性、駕駛
          能力均降低而肇事，其因服用酒類已達不能安全駕駛動力交通工具而駕駛
          一節，應堪確認。
    （三）本件事證明確，被告犯行，洵堪認定。
乙、適用法律：
    核被告乙○○服用酒類，不能安全駕駛動力交通工具而駕駛，所為係犯刑法第一
    百八十五之三條之罪。
丙、科刑審酌：
    一、審酌被告左列事項，量處如主文所示之刑。
    （一）犯罪動機係因求職不順心情不好，與朋友喝酒，酒後貪圖回家便利才駕駛
          交通工具。
    （二）犯罪目的為利用汽車返家。
    （三）犯罪時未受到刺激。
    （四）犯罪手段除酒後駕駛汽車外，尚無其他惡劣之情事。
    （五）被告之前有正當工作，目前失業求職中，生活狀況尚可。
    （六）無前科紀錄，品行良好。
    （七）學歷為國中畢業，智識程度不高。
    （八）與被害人平日不認識。
    （九）因被告酒後駕車之犯罪行為致被害人生甲○○受有雙肘擦傷、左足挫傷、
          背部挫傷等傷害。
    （十）犯罪後坦承犯行，且與告訴人達成和解，態度良好。
    二、被告主刑宣告部分應依刑法第四十二條第二項諭知易服勞役之折算標準。
貳、不受理部分：
  一、公訴意旨另以：被告乙○○於同日凌晨五時十九分許，駕駛車牌號碼六Ｐ－九
      五三一號自小客車，途經新竹市○○路四二二號７─ＥＬＥＶＥＮ便利商店前
      不慎撞擊在路邊掃地之該店店員甲○○，致甲○○受有雙肘擦傷、左足挫傷、
      背部挫傷等傷號，經甲○○向新竹市警察局第三分局提出告訴，因認被告另涉
      犯刑法第二百八十四條第一項前段過失傷害人之罪嫌。
  二、按告訴乃論之罪，告訴人於第一審辯論終結前得撤回其告訴，又告訴經撤回者
      ，應諭知不受理之判決，刑事訴訟法第二百三十八條第一項、第三百零三條第
      三款定有明文。
  三、查本件告訴人甲○○告訴被告過失傷害案件，公訴人認被告駕車撞傷甲○○之
      行為係觸犯刑法第二百八十四條第一項前段之罪，則依同法第二百八十七條之
      規定，須告訴乃論。惟告訴人與被告業於九十二年七月十四日達成和解，告訴
      人並於同日具狀撤回告訴，此有和解書及撤回告訴狀在卷可稽，依照首開說明
      ，此部分自應諭知不受理之判決。
據上論斷，應依刑事訴訟法第二百九十九條第一項前段、第三百零三條第三款，罰金
罰鍰提高標準條例第一條前段、第二條，判決如主文。
本案經檢察官鍾曉亞到庭執行職務。
中      華      民      國      九十二    年      八    月      一      日
                                臺灣新竹地方法院刑事第二庭
                                    法  官  陳  健  順
右正本證明與原本無異。
如不服本判決，應於判決送達後十日內向本院提出上訴狀( 應附繕本 )，上訴於
臺灣高等法院。
                                    書記官  陳  進  楷
中      華      民      國      九十二    年      八    月      五      日
附錄論罪科刑法條：
刑法第一百八十五條之三。
服用毒品、麻醉藥品、酒類或其他相類之物，不能安全駕駛動力交通工具而駕駛者，
處一年以下有期徒刑、拘役或三萬元以下罰金。


司法院資訊處製作；財團法人民間司法改革基金會備份。
